臺灣桃園地方法院交通事件裁定　　100年度交聲字第604號
原處分機關　交通部公路總局新竹區監理所中壢監理站
異　議　人　吳予廷
上列異議人即受處分人因違反道路交通管理處罰條例案件，對於
交通部公路總局新竹區監理所中壢監理站於民國100 年07月28日
以壢監裁字第裁53-CJ0000000號違反道路交通管理事件裁決書所
為之裁決處分（原舉發案號：新北市政府警察局北警交字第CJ00
00000 號）不服，聲明異議，本院裁定如下：
    主  文
原處分撤銷。
吳予廷不罰。
    理  由
一、異議意旨略以：異議人吳予廷於民國100 年4 月22日晚間8
    時許將伊所有之車號MK─0896號自小客車停放至桃園縣中壢
    市○○里○○街65號對面，直至100 年4 月29日前往取車時
    ，始發現該車遺失，伊隨即向桃園縣政府中壢分局普仁派出
    所報案，並於100 年5 月9 日經新北市政府警察局土城分局
    土城交通分隊尋獲，此段期間伊並未使用該車，亦無「在禁
    止臨時停車處所停車」之行為，原處分機關卻以伊報案失竊
    時間晚於違規時間100 年4 月26日下午4 時16分許為由，茲
    以認定伊為違規行為人，而執意裁罰，顯有不當，爰請撤銷
    原處分，並諭知不罰。
二、按道路交通管理處罰條例第56條第1 項第1 款規定「汽車駕
    駛人停車時，有下列情形之一者，處新臺幣六百元以上一千
    二百元以下罰鍰：一、在禁止臨時停車處所停車。」，該規
    定係在處罰汽車駕駛人，立法者並無意在此種情形即得將該
    處罰轉嫁予汽車所有人。再觀之道路交通管理處罰條例其他
    有關將處罰轉嫁予汽車所有人之規定，例如第34條之「如應
    歸責於汽車所有人者，得吊扣其汽車牌照3 個月」、第35條
    第6 項之「汽車所有人，明知汽車駕駛人有第1 項各款情形
    ，而不予禁止駕駛者，依第1 項規定之罰鍰處罰，並吊扣該
    汽車牌照3 個月」、第62條第5 項之「第1 項及前項肇事逃
    逸案件，經通知汽車駕駛人到場說明，無故不到場說明，或
    不提供汽車駕駛人相關資料者，吊扣該汽車牌照1 個月至3
    個月」，均有明定以汽車所有人未善盡查證、管理責任或不
    履行一定義務之可歸責於汽車所有人之事由，而上開規定，
    並無規定汽車所有人之可歸責事由，可見該條項之規定並非
    將處罰轉嫁予汽車所有人。
三、經查，經調閱桃園縣政府警察局中壢分局普仁派出所100 年
    4 月29日報案筆錄，異議人確有向警方陳稱系爭車輛係100
    年4 月22日20時許就停放在失竊之處，異議人同月29日才發
    現失竊等語，而新北市政府警察局於100 年5 月10日始做成
    舉發違反道路交通管理事件通知單，異議人於100 年7 月28
    日始收受違反道路交通管理事件裁決書乙節，有違反道路交
    通管理事件通知單、送達證書在卷可稽，足認異議人係在
    100 年4 月29日報案失竊之後，才得知遭到違規舉發、裁罰
    等情，故其於報案當時陳稱系爭車輛係於100 年4 月22日就
    停放在失竊地點乙節，自非為避交通裁罰而捏造，當認可信
    。而原處分機關無其他積極證據證明異議人有前揭違規之行
    為，本院自無從單以警方片面之舉發，即遽以認定異議人違
    規屬實。
四、綜上所述，異議人辯稱伊非違規停車之行為人等語，非無可
    採。此外，復查無其他積極證據足以證明異議人有上開在禁
    止臨時停車處所停車之違規行為，原處分機關未予詳查，遽
    對異議人為上開裁處，即難認允當，異議人之異議為有理由
    ，爰由本院將原處分撤銷，並諭知異議人不罰，以資適法。
據上論斷，應依道路交通管理處罰條例第87條第2 項、道路交通
事件處理辦法第19條前段，裁定如主文。
中    華    民    國  100     年    10    月    21    日
                           交通法庭 法  官   王鐵雄
以上正本證明與原本無異。
如不服本裁定，應於裁定送達後5 日內向本院提出抗告狀。
                                     書記官  李玉華
中    華    民    國   100    年    10    月    25    日